臺灣雲林地方法院刑事判決　　　　　　　　　　　　 九十二年度易字第五二五號
　　公　訴　人　臺灣雲林地方法院檢察署檢察官
　　被　　　告　乙　○
右列被告因違反毒品危害防制條例案件，經檢察官聲請簡易判決處刑（九十二年度毒
偵字第二九一號），經本院北港簡易庭認為應依通常程序審理，移
易庭案號：九十二年度港簡字第二五九號），並經檢察官當庭擴張犯罪事實（九十二
年度毒偵字第一二一六號），由本院合議庭裁定以簡式審判程序審理，判決如左：
    主  文
乙  ○連續施用第貳級毒品，累犯，處有期徒刑壹年。扣案之第貳級毒品安非他命壹
包（淨重壹點壹柒零捌公克、驗餘淨重壹點壹肆玖壹公克、包裝重零點零貳玖貳公克
）沒收銷燬之；吸食器貳組（玻璃罐壹個、玻璃圓管壹支、塑膠軟管貳支；玻璃罐壹
個、玻璃圓管貳支、塑膠軟管壹支）均沒收。
    事實及理由
一、構成犯罪事實：
    乙  ○前於民國九十年間，因竊盜、違反毒品危害防制條例案件，分別經法院判
    處有期徒刑二月、四月確定，嗣定其應執行有期徒刑五月，並於九十二年一月十
    日易科罰金執行完畢。又因施用第二級毒品案件，經觀察、勒戒後，認無繼續施
    用毒品之傾向，由臺灣嘉義地方法院檢察署檢察官於八十九年十一月二十四日，
    以八十九年度毒偵字第一三０三號不起訴處分確定後；復因施用第二級毒品案件
    ，經觀察、勒戒後，認有繼續施用毒品之傾向，先送強制戒治，並由臺灣嘉義地
    方法院檢察署檢察官聲請簡易判決處刑，臺灣嘉義地方法院於九十一年一月九日
    ，以九十年度簡字第七０七號判處有期徒刑四月確定；嗣於停止戒治交付保護管
    束期間，再因施用第二級毒品案件，經臺灣嘉義地方法院檢察署檢察官聲請簡易
    判決處刑，臺灣嘉義地方法院於九十一年十月十八日，以九十一年度簡字第九七
    八號判處有期徒刑六月確定。詎其仍不思悔改，復基於施用第二級毒品之概括犯
    意，自九十二年三月十三日起至九十三年八月八日止，連續在雲林縣北港鎮○○
    路某處，施用第二級毒品ＭＤＭＡ一次，並將安非他命置入玻璃球內用火燒烤吸
    食其煙方式，平均三至四日施用一次之頻率，施用第二級毒品安非他命多次。嗣
    分別於：(一)九十二年三月十五日十七時十五分許，為警在雲林縣北港鎮○○路四
    九號前查獲，並扣得第二級毒品安非他命一包（淨重一‧一七０八公克、驗餘淨
    重一‧一四九一公克、包裝重０‧０二九二公克）；及其所有供施用安非他命之
    吸食器一組（玻璃罐一個、玻璃圓管一支、塑膠軟管二支），經採集尿液檢驗結
    果呈ＭＤＭＡ、甲基安非他命陽性反應。(二)九十二年十一月二十七日零時四十二
    分許，為警在雲林縣北港鎮○街里○○鄰○○街四０號查獲，並扣得其所有供施
    用安非他命之吸食器一組（玻璃罐一個、玻璃圓管二支、塑膠軟管一支），經採
    集尿液檢驗結果呈甲基安非他命陽性反應。(三)九十三年八月八日，因違反毒品危
    害防制條例，經本院發佈通緝，為警在嘉義縣新港鄉緝獲，經採集尿液檢驗結果
    呈甲基安非他命陽性反應。
二、認定犯罪事實所憑之證據及理由：
  (一)被告乙  ○於警詢、偵查、本院審理中之自白。
  (二)國防部憲兵司令部刑事鑑識中心九十二年七月十一日（九二）宇鑑字第０九六四
    ０號鑑驗通知書、雲林縣衛生局煙毒尿液檢驗成績書、嘉義縣衛生局煙毒尿液檢
    驗成績單各一份，可證被告有連續施用第二級毒品。
  (三)國防部憲兵司令部刑事鑑識中心九十二年六月十八日（九二）宇鑑字第０七八七
    一號鑑驗通知書一份，可證扣案之顆粒一包含有甲基安非他命成份，足見被告有
    施用第二級毒品。
  (四)扣案之吸食器二組（玻璃罐一個、玻璃圓管一支、塑膠軟管二支；玻璃罐一個、
    玻璃圓管二支、塑膠軟管一支），可證被告有連續施用第二級毒品。
  (五)臺灣嘉義地方法院檢察署檢察官八十九年度毒偵字第一三０三號不起訴處分書、
    九十年度毒偵緝字第九七號、第九八號聲請簡易判決處刑書、九十一年度毒偵緝
    字第一二０號聲請簡易判決處刑書各一份；臺灣嘉義地方法院九十年度簡字第七
    ０七號、九十一年度簡字第九七八號刑事簡易判決書各一份；臺灣雲林地方法院
    檢察署刑案資料查註紀錄表、臺灣高等法院被告全國前案紀錄表各一份，可證被
    告於本案係四犯毒品危害防制條例第十條之罪。
  (六)上開(二)至(五)證據，足以佐證前開被告自白與事實相符。
三、論罪科刑之理由：
  (一)按ＭＤＭＡ、安非他命均屬毒品危害防制條例第二條第二項第二款所定之第二級
    毒品。故被告乙  ○所為，係犯毒品危害防制條例第十條第二項之施用第二級毒
    品罪。
  (二)被告持有第二級毒品ＭＤＭＡ、安非他命之低度行為，為施用第二級毒品之高度
    行為所吸收，不另論處。
  (三)被告先後多次施用第二級毒品之犯行，時間緊接，犯罪構成要件相同，顯係基於
    概括犯意反覆為之，為連續犯，依刑法第五十六條規定，以一罪論，並加重其刑
    。
  (四)被告前因竊盜、違反毒品危害防制條例案件，分別經法院判處有期徒刑二月、四
    月確定，嗣定其應執行有期徒刑五月，並於九十二年一月十日易科罰金執行完畢
    ，有上開紀錄表在卷可參，其於五年內再犯本件有期徒刑以上之罪，依刑法第四
    十七條規定為累犯，應遞加重其刑。
  (五)審酌被告有竊盜、違反毒品危害防制條例之犯罪前科，素行不佳，且前經觀察、
    勒戒、強制戒治後，仍再犯本罪，顯見其對於毒品之依賴性甚高，有予較長期間
    隔離社會之必要，與被告施用毒品頻率，和施用毒品足以造成神經方面之損害，
    並容易引起財產、暴力方面之犯罪，及被告犯罪後坦承犯行，態度良好等一切情
    狀，量處如主文所示之刑。
  (六)扣案之第二級毒品安非他命一包（淨重一‧一七０八公克、驗餘淨重一‧一四九
    一公克、包裝重０‧０二九二公克），應依毒品危害防制條例第十八條第一項前
    段規定，諭知沒收銷燬；扣案之吸食器二組（玻璃罐一個、玻璃圓管一支、塑膠
    軟管二支；玻璃罐一個、玻璃圓管二支、塑膠軟管一支），為被告所有，並供其
    施用第二級毒品安非他命使用之物，業經被告坦承在卷，爰依刑法第三十八條第
    一項第二款規定，諭知沒收。
四、適用之法律：
  (一)程序法方面：刑事訴訟法第四百五十二條、第二百九十九條第一項前段。
  (二)實體法方面：毒品危害防制條例第十條第二項、第十八條第一項前段，刑法第十
    一條前段、第五十六條、第四十七條、第三十八條第一項第二款。
本案經檢察官甲○○到庭執行職務。
中      華      民      國      九十三  年        十    月      十八    日
                                        臺灣雲林地方法院刑事第三庭
                                            法  官  蘇  錦  秀
右正本證明與原本無異。
如不服本判決，應於判決送達後十日內向本院提出上訴狀( 應附繕本 )。
                                            書記官  曾  家  祥
中      華      民國      九十三  年        十    月      十八    日
【附錄本案論罪科刑法條】
毒品危害防制條例第十條第二項：
施用第二級毒品者，處三年以下有期徒刑。
